# 2023-02-24 Meeting minutes
###### tags: `Meeting`
**13:00 | EG-2516**

Present: 

## Before the meeting
* Finish first draft of thesis (i.e. everyone reads through and fixes tempus)

## Agenda
* Around the table
* Decide on who will conduct peer review, half-time presentation and opposition 
  * half-time and opposition
    * Jacob
    * Christoffer
  * final presentation
    * Martin, Mathias, Edvin och Linn
* Prototype status report
  * Progress?
    * Scheduler: 
        * Fungerar bra med nuvarande implementationen
        * Ray-implementationen blev klar r칛tt snabbt 
        * Crossbeam var lite kr친ngligare (workers (alla hardware threads p친 datorn), global k칬n med tasks, stj칛l av varandra)
        * Christoffer jobbar p친 DAG implementation (olika stages d칛r varje stage 칛r independent) som verkar vara r칛tt seg (Nlog(N) i b칛sta fall)
        * Kvar att g칬ra: exekvera system enligt schemat, kunna schemal칛gga manuellt
    * Querying:
        * Man kan g칬ra de schedulern kan g칬ra:)
        * Inget revolutionerande rent programmeringsm칛ssigt
        * M친nga l칛rdomar dock
    * Storage:
        * Implementerat en sparse set, inte helt f칛rdig men g친r att anv칛ndas
        * P친b칬rjat implementation av Archetype
        * Hittat ett exempel som har hanterar att rust inte har typer i runtime
        * B칬rjat kolla p친 tr칛dstruktur f칬r archetypes
            * hashmap av alla archetypes d칛r typerna pekar p친 archetyper
            * implementera edges p친 varje archetyp s친 den "kommer ih친g sina grannar"
            * utforska id f칬r archetyper (addera ihop hashfunktionen av typen?)
  * Reached planned goals?
    * Scheduler: 
      * Var lite optimistiska, ville ha en klar scheduler men den 칛r ju inte det (galet m친l)
      * Har ett s칛tt att k칬ra saker parallellt
    * Querying:
      * Mut och immut access inte uppn친dd
      * Har en basic querying
    * Storage:
      * Ingen blev implementerad klart
      * Hann inte testa dem j칛mtemot varandra
  * Any problems encountered
    * Scheduler:
      * Beh칬vs n친got b칛ttre s칛tt att h칛mta ut parametrarna fr친n ett system
    * Querying:
      * Gigastuck, vart 칛r vi p친v칛g
      * Hur mut och immut typer ska hanteras
      * F칬ljande:
      ```rust
      = note: expected reference &&mut ComponentType found mutable reference &mut ComponentType
      ```
      * Borrowcheckern 칛r sur 游땨 (lifetime 칛r slut n칛r funktionen 칛r slut men vill f친 data fr친n paramentern utan att datan har samma lifetime (och d칬r))
    * Storage: 
      * Id f칬r archetyper, troligen 칛r en l칬sning p친 g
        * Possible solution add TypeId
      * Hur man g칬r lookup b칛st 
        * Edges, hashmap eller n친got annat
        * Bara addera TypeId f칬r a_id 
  * Prototyping Evaluation
    * What have you learned?
      * Scheduler:
        * Hur man hanterar olika workers i en workstealing scheduler och i relation till lifetime av tasks
        * Hur DAG:en borde struktureras
        * Hur man kodar i rust 
      * Querying:
        * Ungef칛r hur API kommer se ut
        * Hur man kodar i rust 
      * Storage:
        * Olika data storage typer, framf칬rallt vad en archetype 칛r
        * Utvecklat v친ra probleml칬sningsskills (vi 칛r ju snart ingenj칬rer)
        * Hur man kodar i rust 
    * What went well? What went less well?
      * Saker tar tid
      * Borrowcheckern 칛r sur :anguished: 
      * Tugnt att inte ha n친got f칛rdigt nu, men man f친r bara inse att tiden var knapp f칬r de vi tog p친 oss att skapa
      * Sv친rt att f친 k칛llor f칬r saker och ting, anv칛nder vi fel nyckelord?
    * What would you have done differently?
      * All: 
        * Be om hj칛lp fr친n varandra oftare f칬r att f칬rkorta feedback cykler.
      * Scheduler:
        * nah
      * Querying:
        * Jobbat mer tillsammans
        * St칛mt av mer med varandra
      * Storage:
        * Bollat mer med varandra p친 slack och inte discord f칬r resten av gruppen
        * Reda ut hur vi b친da s친g p친 problemet tidigare
  * Do we begin work on the MVP next week?
    * Will another week of prototyping be worth it?
      * We do one more week to have a more finalized prototype ready for the MVP
      * Floating overlap with MVP, one person in the group helps discuss boilerplate and the other looks at the finishing touch on prototype + other tasks such as report
    * Have we already learned enough from the prototypes?
    * Is it worth it to delay the implementation of the mainline engine?
* Go through and resolve comments in thesis
* Send in first draft of thesis to peer-review group and examiner
* Information: 28th of Feb is the deadline for "Kunskapstestet"

## Decisions
* Create outline for half-time presentation on 27 feb monday.
  * Slides will then be created by Jacob and Christoffer during the week.
  * Sent to Yehia for review on structure, suggest the 6th as presentation day for him?
* Next week (Project week 7 (week 9)) 
  * We do one more week of prototyping to have a more finalized prototype ready for the MVP
* Following week (Project week 8 (week 10))
  * Gradual overlap with MVP, one person in each prototype-group helps discuss boilerplate and the other looks at the finishing touch on prototype + other tasks such as report

## Next meeting
**2023-02-27 | 15:15 | EG-3506**
* Talk about half-time presentation
* Find time for peer reviewing the other group
  * check instructions for supervisor session 1
* Check if all other documents are in order?
  * Time Log?
  * Contribution Report?
  * Project Diary?